臺灣臺南地方法院民事裁定
111年度聲字第40號
聲  請  人  蔡佲村  



相  對  人  富邦資產管理股份有限公司

法定代理人  洪主民  
上列當事人間債務人異議之訴事件（111年度補字第232號），聲
請人聲請停止執行，本院裁定如下：
    主  文
聲請人以新臺幣2萬1,000元為相對人供擔保後，本院111年度司
執字第8878號清償債務強制執行事件，於本院111年度補字第232
號債務人異議之訴事件終結確定前，准予停止強制執行。
    理  由
一、按有回復原狀之聲請，或提起再審或異議之訴，或對於和解
    為繼續審判之請求，或提起宣告調解無效之訴，撤銷調解之
    訴，或對於許可強制執行之裁定提起抗告時，法院因必要情
    形，或依聲請定相當並確實之擔保，得為停止強制執行之裁
    定，強制執行法第18條第2項定有明文。
二、經查：
　㈠聲請人以其已對於相對人提起債務人異議之訴之事由，聲請
    裁定停止本院111年度司執字第8878號清償債務強制執行事
    件（下稱系爭執行程序），有本院111年度補字第232號債務
    人異議之訴民事卷宗可稽。是依上開規定，聲請人聲請停止
    系爭執行程序，自屬有據，應予准許。
　㈡又按債務人依強制執行法第18條第2項所供之擔保，係備供債
    權人因停止強制執行程序所受損害之賠償，其數額應依強制
    執行程序停止後，債權人因不能即時取償所受之損害額定之
    ，非以執行標的物之價值為依據。茲審酌：
  1.相對人於系爭執行程序，請求聲請人給付新臺幣（下同）27
    ,354 元，及自民國（下同）84年4月1日起至104年8月31日
    止，按年息17.5％計算之利息，並自104年9月1日起至清償日
    止，按年息15％計算之利息，暨自84年4月1日起至清償日止
    ，按上開利率10％計算之違約金等情，業經本院調閱上開民
    事執行卷宗可資認定。是計算至原告提起異議之訴即111年3
    月15日，被告聲請強制執行請求之債權總額合計為148,568
    元（元以下四捨五入）。故系爭執行程序如停止，相對人將
    受有遲延受償之利息損害，且該項損失之利率，應依法定利
    率之年息5％計算，並不受利率波動之影響，較為客觀妥適。
  2.又聲請人提起之債務人異議之訴，其訴訟標的金額核定為14
    8,568元，亦有該民事卷宗可稽，應適用簡易訴訟程序，依
    司法院所頒各級法院辦案期限實施要點規定計算，簡易訴訟
    事件第一、二審辦案期限合計為2 年10個月，故相對人在此
    期間因遲延受償之利息損害，估計約為21,000元（計算式：
    148,568元×5%×2.83年＝21,022元，取其整數）。爰依此酌定
    聲請人應提供之擔保金額。
三、依強制執行法第18條第2項，裁定如主文。
中　　華　　民　　國　　111 　年　　3 　　月　　31　　日
              　　民事第五庭  法　官  陳淑卿
以上正本係照原本作成。
如對本裁定抗告，應於收受裁定正本送達後10日內向本院提出抗
告狀，並繳納抗告裁判費新臺幣1,000元整。
中　　華　　民　　國　　111 　年　　3 　　月　　31　　日
                              書記官  謝璧卉